臺灣臺南地方法院刑事判決　　　　　　 94年度簡上緝字第1號
上　訴　人　臺灣臺南地方法院檢察署檢察官
被　　　告　甲○○
右列上訴人因侵占案件，不服本院93年度簡字第2179號，中華民
國93年10月29日第一審判決（聲請案號：93年度偵字第7927號）
，提起上訴，本院管轄第二審之合議庭認為不宜以簡易判決處刑
，改依通常程序審理。被告於本院行準備程序時就犯罪事實為有
罪之陳述，本院裁定行簡式審判程序，判決如下：
    主  文
原判決撤銷。
甲○○連續意圖為自己不法之法有，而侵占對於業務上所持有之
物，處有期徒刑壹年。
    事實及理由
一、事實、證據及適用法條，引用原審判決書及移送併辦意旨書
    附表一部分事實之記載。(如附件)
二、核被告所為，係犯刑法第三百三十六條第二項之業務侵占罪
    。原審以被告罪證明確，依刑事訴訟法第四百四十九條第一
    項前段 (原審判決書漏引前段)、第四百五十四條第二項，
    刑法第三百三十六條第二項、第四十一條第一項前段 (原審
    判決書漏引「一項前」等語)，罰金罰鍰提高標準條例第一
    條前段、第二條，判處被告有期徒刑陸月，並諭知如易科罰
    金，之折算標準，固屬有據。然查：(1)被告侵占如原審判決
    書附表所示三十二筆款項，時間緊接，犯罪構成要件相同，
    顯係基於概括犯意為之，為連續犯，原審未依刑法第五十六
    條規定，以一罪論，並加重其刑，應非適法。(2)移送併辦 (
    附表一所示事實)部分，原審未及審酌，亦有未洽。上訴人
    上訴意旨指摘原判決不當，應認為有理由，爰將原判決撤銷
    改判。爰審酌被告之犯罪動機、目的、手段，所造成之損害
    ，尚未與被害人達成和解及犯罪後坦承犯行態度良好等一切
    情狀，量處如主文所示之刑，以資懲儆。
三、末查檢察官聲請簡易處刑或本院改依簡易程序審理之案件，
    法院於審理後，認為原審為簡易判決處刑之諭知顯有不當，
    不合刑事訴訟法第四百四十九條所定得以簡易處刑案件，應
    適用通常程序審判之，刑事訴訟法第四百五十二條、第四百
    五十一條之一第四項但書第一款定有明文。又管轄第二審之
    地方法院合議庭受理簡易判決上訴案件，應依通常程序審理
    ；其認案件有刑事訴訟法第四百五十二條之情形者，應撤銷
    原判決，逕依通常程序為第一審判決，有法院辦理刑事訴訟
    簡易程序案件應行注意事項第十四條中段、後段可參。本院
    認原審逕依簡易判決處刑顯有未當，則原審簡易判決處刑中
    被告所犯之罪，即不合於刑事訴訟法第四百四十九條所定得
    以簡易處刑之案件，應依第四百五十五條之一第三項、第四
    百五十二條之規定，逕依通常程序為第一審判決。
四、移送併辦附表二所示事實部分：被告佯以附表二所示藥局訂
    購藥物為由，對於信東公司施以詐術，使信東公司陷於錯誤
    ，將藥物寄送至附表二所示藥局，被告再以寄錯藥物為由，
    向附表二所示藥局取回藥物，轉賣圖利，使信東公司發生損
    害，所為顯係犯刑法第三百三十九條第一項之詐欺取財罪，
    與聲請人聲請簡易判決處刑部分，尚無裁判上一罪之關係，
    本院無法併辦，應予退回檢察官另行辦理，附此敘明。
據上論斷，應依刑事訴訟法四百五十五條之一第一項、第三項、
、第三百六十九條第一項前段、第二項、第三百六十四條、第二
百七十三條之一第一項、第二百九十九條第一項前段，刑法第五
十六條、第三百三十六條第二項、罰金罰鍰提高標準條例第一條
前段，判決如主文。
本案經檢察官  乙○○  到庭執行職務。
中　　華　　民　　國　　94　　年　　8 　　月　　10　　日
　　　　　　　　　刑事第八庭
                          審判長法  官  吳  勇  輝
                                法  官  陳  映  佐
                                法　官　蔡  直  青
以上正本證明與原本無異。
如不服本判決，應於判決送達後10日內，向本院提出上訴狀。
　　　　　　　　　　　　　　　　書記官　沈  建  杉
中　　華　　民　　國　　94　　年　　8 　　月　　11　　日
附錄法條
刑    法
第  336 條  (公務公益侵占罪、業務侵占罪)
對於公務上或因公益所持有之物，犯前條第一項之罪者，處一
  年以上七年以下有期徒刑，得併科五千元以下罰金。
對於業務上所持有之物，犯前條第一項之罪者，處六月以上五
  年以下有期徒刑，得併科三千元以下罰金。
前二項之未遂犯罰之。
